【裁判字號】    97,交聲,88
【裁判日期】    970418
【裁判案由】    聲明異議
【裁判全文】
臺灣嘉義地方法院交通事件裁定          97年度交聲字第88號
原處分機關  交通部公路總局嘉義區監理所
異  議  人
即受處分人  甲○○
上列受處分人因違反道路交通管理處罰條例案件，對於交通部公
路總局嘉義區監理所民國九十七年三月十三日所為之處分（原處
分案號：嘉監裁字第裁七Ｏ-kAE一一六六二三號），聲明異議，
本院裁定如下：
    主  文
異議駁回。
    理 由
一、按汽車駕駛人，行經有燈光號誌管制之交岔路口闖紅燈者，
    處新臺幣（下同）一千八百元以上五千四百元以下罰鍰。道
    路交通管理處罰條例第五十三條第一項定有明文，並應依同
    條例第六十三條第一項第三款記違規點數三點。
二、原處分意旨略以：本件異議人即受處分人甲○○騎乘車號Ｋ
    Ｚ二七一九號重型機車於民國九十六年十二月三日下午五時
    五分許在嘉義縣北港鎮○○路與義民路口闖越紅燈，經員警
    發現後當場舉發違規，嗣異議人於舉發通知單所載應到案日
    期前向原處分機關提出申訴，經原處分機關調查後，仍認受
    處分人違規明確，原處分機關乃依道路交通管理處罰條例第
    五十三條第一項、第六十三條第一項第三款、違反道路交通
    管理事件統一裁罰基準及處理細則，及違反道路交通管理事
    件統一裁罰基準表等規定，於九十七年三月十三日裁處受處
    分人罰鍰一千八百元，並記違規點數三點。
三、聲明異議意旨略以：異議人並未闖越紅燈，員警告發違規並
    未提出照片或其他證據，且員警攔停地點並非罰單所指違規
    地點，而於法定期間內向本院交通法庭聲明異議。
四、經查，本件異議人前揭違規事實，業經證人即舉發員警乙○
    ○於本院調查時證述明確，並有舉發通知單及雲林縣政府警
    察局北港分局查覆書函各一份在卷可憑，異議人雖以前詞為
    辯，惟依證人乙○○之證述，員警乙○○於發覺異議人違規
    後，即騎車隨後追趕，並於趕上後當場告知異議人違規情形
    ，此與異議人當庭陳述舉發情形經過大抵相符，而證人之證
    詞既經依法具結以擔保其憑信性，衡以證人與受處分人素不
    相識，當無設詞誣陷之理，其證詞應係可採；至異議人另辯
    稱舉發員警並無提出照片或其他證據云云，因道路交通管理
    處罰條例於此並未限定舉發之採證方法，自不能因此否認舉
    發員警之證詞，異議人所辯均不可採，事證明確，異議人之
    違規行為堪以認定。
五、綜上所述，本件異議人確有前揭違規行為，從而，原處分機
    關依道路交通管理處罰條例第五十三條第一項、第六十三條
    第一項第三款、違反道路交通管理事件統一裁罰基準及處理
    細則，及違反道路交通管理事件統一裁罰基準表等規定，裁
    處受處分人罰鍰一千八百元，並記違規點數三點，核無違誤
    ，本件異議為無理由，應予駁回。
據上論斷，依道路交通案件處理辦法第十九條，裁定如主文。
中    華    民    國    97    年    4    月    18      日
                     交通法庭   法  官   陳正昇
上列正本證明與原本無異。
如不服本裁定，應於裁定送達後5日內向本院提出抗告狀（應附
繕本）。
中    華    民    國    97    年    4    月    18      日
                                書記官   侯麗茹


司法院資訊處製作；財團法人民間司法改革基金會備份。
